【裁判字號】    92,易,91
【裁判日期】    920731
【裁判案由】    業務侵占
【裁判全文】
臺灣臺北地方法院刑事判決                            九十二年度易字第九一號
    公  訴  人  臺灣臺北地方法院檢察署檢察官
    被      告  乙○○  男  四.
右列被告因業務侵占案件，經檢察官提起公訴（九十一年度偵緝字第一一六九號、九
十一年度偵字第一九二二九號），本院判決如左：
    主      文
乙○○連續意圖為自己不法之所有，而侵占對於業務上所持有之物，處有期徒刑玖月
。
    事      實
一、乙○○係丙○○○○份有限公司（設臺北市○○○路○段一六二號十二樓，下稱
    聯邦保全公司）所僱用之員工，自民國九十年十二月一日起，經聯邦保全公司派
    駐臺北市○○○路○段三六號廣陽天下社區擔任社區之組長，負責該社區事務之
    管理暨經手社區居民繳交之管理費及承社區管理委會轉交費用支付各服務廠商，
    為從事業務之人，竟基於概括犯意，意圖為自己不法之所有，利用職務之便，自
    九十年十二月一日起至九十一年一月三十一日止，連續將如附表一所示廣陽天下
    社區住戶交付之管理費、垃圾清潔費、停車費及如附表二所示廣陽天下社區管理
    委員會所交付應支付之款項，總計新臺幣（下同）十六萬五千七百十四元侵占入
    己，嗣廣陽天下社區管理委員會通知聯邦保全公司查核社區財務事項，始知上情
    。
二、案經聯邦保全公司訴由臺灣臺北地方法院檢察署檢察官偵查起訴。
    理      由
一、訊據被告乙○○於本院審理時固坦承其於右揭擔任廣陽天下社區組長期間，確有
    將職務上經手之款項侵占後挪作他用之事實，惟辯稱：伊所侵占之金額沒有十六
    萬五千七百十四元那麼多云云。然查，如附表一、二所示之款項明細，係因告訴
    人聯邦保全公司派駐於廣陽天下社區之組員發現帳項有出入後向聯邦保全公司報
    告，始依可得核對之收據、現金支出傳票、購置物品及各項費用申請單、管理服
    務人員值勤日報表、廣陽天下管理費繳納一覽表等逐一對帳出來，業據證人即廣
    陽天下財務委員師菊芳於偵查中結證屬實，並有該等收據、現金支出傳票、購置
    物品及各項費用申請單、管理服務人員值勤日報表、廣陽天下管理費繳納一覽表
    等影本附卷可稽；另證人即聯邦保全公司保全組組長甲○○審理中亦結證稱：該
    核對帳項之結果，伊曾交給被告，並特別告知被告倘認為有問題，可與伊聯絡，
    但事後被告均未與伊聯繫等語，可見該附表一、二所示之帳項資料，乃係謹慎核
    對之結果，並非憑空捏造而來。況且被告於審理時亦承認經前開核帳結果後，尚
    親筆簽具載有「茲乙○○因暫用公款管理費十二萬二千四百六十四元整，廠商費
    用含零用金四萬三千二百五十元整，共計十六萬五千七百十四元整‧‧‧」等語
    之收據為憑，此有該收據影本一紙附卷可證，益徵證人等所為證述要屬可信，被
    告實際侵占之金額確實已經其參與核帳無訛後簽認在卷甚明。綜上，足認被告上
    開所辯，無非事後圖卸飾詞，委無足採，罪證明確，犯行洵堪認定。
二、核被告所為，係犯刑法第三百三十六條第二項之業務侵占罪。被告先後多次犯行
    ，時間緊密，犯罪構成要件相同，顯係基於概括犯意為之，為連續犯，依刑法第
    五十六條規定，以一罪論，並加重其刑。爰審酌被告年值青壯，竟不思正道取財
    ，借職務之便，圖求一己之貪慾，犯罪所得非少，及犯罪後之態度等一切情狀，
    量處如主文所示之刑，以資懲儆。
據上論斷，應依刑事訴訟法第二百九十九條第一項前段，刑法第五十六條、第三百三
十六條第二項，罰金罰鍰提高標準條例第一條前段，判決如主文。
本案經檢察官呂俊儒到庭執行職務
中      華      民      國    九十二    年      七      月    三十一    日
                                      臺灣臺北地方法院刑事第九庭
                                          法  官  張  江  澤
右正本證明與原本無異。
如不服本判決，應於判決送達後十日內，向本院提出上訴狀。
                                          書記官  陳  泰  寧
中      華      民      國    九十二    年      八      月      四      日
附錄本案論罪科刑法條全文：
刑法第三百三十六條：
對於公務上或因公益所持有之物，犯前條第一項之罪者，處一年以上七年以下有期徒
刑，得併科五千元以下罰金。
對於業務上所持有之物，犯前條第一項之罪者，處六月以上五年以下有期徒刑，得併
科三千元以下罰金。
前二項之未遂犯罰之。


司法院資訊處製作；財團法人民間司法改革基金會備份。
